【裁判字號】    98,交聲,1778
【裁判日期】    980827
【裁判案由】    交管條例聲異
【裁判全文】
臺灣板橋地方法院交通法庭裁定        98年度交聲字第1778號
原處分機關  交通部公路總局臺北區監理所板橋監理站
異  議  人  甲○○
上列異議人因不服原處分機關於民國98年7 月1 日所為板監裁字
裁41-C00000000號違反道路交通管理事件裁決書所為處分，經聲
明異議，本院裁定如下：
    主  文
異議駁回。
    理  由
一、本件聲明異議意旨詳如附件聲明異議狀所載。
二、按汽車（包括機器腳踏車）駕駛人，不依規定駛入來車道者
    ，處新臺幣600 元以上1,800 元以下罰鍰，並記違規點數1
    點，道路交通管理處罰條例第45條第3 款、第63條第1 項第
    1 款分別定有明文。
三、經查：異議人甲○○騎用之QVE-468 號輕機車於民國（下同
    ）98年5 月22日18時13分許，行經臺北縣板橋市○○路、北
    門街口，有跨越雙黃線而駛入來車道乙情，業據原處分機關
    於移送書中指述綦詳，復有臺北縣政府警察局板橋分局98年
    6 月25日北縣警板交裁字第0980024346號函及舉發違反道路
    交通管理事件通知單附卷可稽，雖異議人辯稱伊係跨越雙黃
    線行駛，且舉發單違規事實欄也寫跨越雙黃線行駛，應依據
    道路交通管理處罰條例第45條第12款之規定，期限內繳納處
    罰緩600 元，但員警卻於舉發違反法條欄記載第45條第3 款
    ，若該員警真的親眼目睹不依規定駛入來車道，為何罰單上
    不寫出來？且該員警亦表示要罰600 元云云，惟據臺北縣政
    府警察局板橋分局98年6 月25日北縣警板交裁字第09800243
    46號函復：「二、經查台端駕駛QVE-468 號車於98年05月22
    日18時13分許在本轄板橋市○○街與文化路1 段，在設有雙
    黃線路段，不依規定駛入來車道 (跨雙黃線)行 駛，始經執
    勤人員依法舉發。.... 查 本案係執勤人員於違規時間、地
    點親眼目睹台端駕駛QVE-468 號車不依規定駛入來車道 (跨
    雙黃線)行 駛，案屬員警親眼目睹台端違規攔停告發案件，
    引用法條無誤違規屬實。綜此本案係違反道路交通管理處罰
    條例第45條第03款之規定，執勤人員依法舉發，尚無違誤。
    」說明明確，且經證人即當時執勤員警到庭具結證稱：當時
    我站在板橋市○○路上法務部行政執行署前面的路口，我看
    到該違規人騎機車從北門街方向左轉沿文化路行駛時跨越文
    化路上的雙黃線行駛，我就站出來路口鳴笛示意違規人停車
    。查閱證件之後依規定舉發。本件異議人到庭後亦承認確實
    有在文化路上騎機車跨越雙黃線，惟雙黃線係分向限制線之
    一種，在劃有分向限制線之路段，不得駛入來車道，又機車
    體積小且僅有兩輪，一但有跨越雙黃線之情形時，即可認定
    為駛入來車道內，綜上所述，是本件違規事實事證明確，堪
    予認定。
四、又本件異議人雖辯稱員警親眼目睹駕駛人不依規定駛入來車
    道，無證據又無佐證的理由，目的是為了湮滅法條筆誤寫錯
    云云，按交通警員製單舉發違反道路交通管理處罰條例所列
    之違規行為，係公務員基於職務上權力，依法就特定之具體
    事件所為具公法上效果之單方行政行為，基於公務員為公法
    上行為具有公信力之原則，該行政處分當可被推定為真正，
    本此公信原則，立法者乃賦予行政機關制定違反道路交通事
    件統一裁罰標準及處理細則，使執勤警員得當機處分以達其
    維護交通秩序、安全之行政目的。反之，若謂公務員一切行
    政行為均需預留證據以證其實，則國家行政勢必窒礙難行，
    故於交通警員巡邏或不定點臨檢時，在未裝設自動感應攝影
    器材路段或未隨身攜帶自動感應攝影器材時，無法期待執勤
    警員就一瞬間突發之交通違規行為，於發現後能及時攝影取
    證，事實上僅能仰賴舉發警員親身目視所見為之，別無其他
    舉證之可能，復查無其他證據顯示舉發交通警員有故意構陷
    之情事，自難以舉發警員無法提出其他證據佐證，即認其所
    述不可採信，當時警員係當場目擊異議人上開違規全部經過
    ，並立即攔停異議人舉發之，則揆諸上開經過情節以觀，舉
    發警員應無誤判或錯認之虞，且本件舉發員警與異議人並不
    相識，亦無宿怨嫌隙，衡情證人應無甘冒偽證罪刑責風險而
    設詞構陷異議人之理，其對當日所見違規情形於具結後堅證
    如上，足認其確係依自己親自見聞所得而為上開供述，且依
    其所述目睹與攔查過程之客觀狀況，亦應無誤看燈號或車輛
    之可能。此外復查無其他任何事證可認證人上開證述有何瑕
    疵或與事理相違而可認與事實不符之處，本院依直接審理所
    得心證，認證人依自己親自見聞所為之上開證述應與事實相
    符。異議人既未能提出任何關於舉發不實之事證，復查無任
    何證據足資證明執勤員警有何捏造事實違法取締之不法情事
    ，證人即執勤員警本於維護交通秩序、安全職責所為之舉發
    ，自應受到合法、正確之認定，而得據以認定異議人有跨越
    雙黃線而駛入來車道違規之事實，是異議人上開違規行為，
    事證明確，堪以認定。
五、又依道路交通管理處罰條例第45條第3 款規定，駕駛人有本
    條違規時，處新臺幣 (下同)600 元 以上1,800 元以下罰鍰
    ，而裁罰基準依違反道路交通管理事件統一裁罰基準表規定
    ，於期限內繳納或到案聽候裁決者，應處900 元，故原處分
    機關依據前揭道路交通管理處罰條例第45條第3 款、第63條
    第1 項第1 款及違反道路交通管理事件統一裁罰基準表之規
    定，裁處異議人罰鍰900 元，並記違規點數1 點，核無違誤
    。本件異議人之異議為無理由，應予駁回。
據上論斷，應依道路交通案件處理辦法第19條，裁定如主文。
中    華    民    國    98    年    8     月    27    日
                    交通法庭  法  官  林 晏 鵬
上列正本證明與原本無異。
如不服本裁定，應於裁定送達後五日內敘明抗告理由，向本院提
出抗告狀。
                              書記官  陳 映 孜
中    華    民    國    98    年    8     月    28    日


司法院資訊處製作；財團法人民間司法改革基金會備份。
